臺灣高雄地方法院交通事件裁定　　 　　96年度交聲字第913號
原處分機關　高雄市政府交通局
異　議　人　甲○○
上列受處分人因聲明異議案件，對於高雄市交通事件裁決中心96
年9 月26日所為之處分（原處分：高市府交裁字第32-T00000000
號），聲明異議，本院裁定如下：
    主  文
異議駁回。
    理  由
一、原處分意旨略以：異議人即受處分人甲○○駕駛車號9N-483
    0 號自小客車，於民國96年2 月8 日11時許，行經台東縣台
    九線435K交岔路口時闖越紅燈，經台東縣警察局大武分局新
    化派出所員警丁家輝等人，當場舉發違規，並填製東警交字
    第T00000000 號舉發違反道路交通管理事件通知單，並移送
    原處分機關。嗣經原處分機關依道路交通管理處罰條例第53
    條第1 項、第63條第1 項第3 款規定，就異議人之上開駕車
    闖紅燈行為，裁處異罰鍰5,400 元及記違規點數3 點。
二、本件受處分人聲明異議意旨略以：受處分人對於有於上開時
    、地駕車闖紅燈之事實並無爭議，惟認為伊違規之情節並不
    嚴重，裁罰1,800 元到3,600 元即可，但裁罰機關卻處以最
    高上限5,400 元之處罰，不符比例原則，異議人無法接受，
    因此不服而提本件異議等語。
三、按汽車駕駛人，行經有燈光號誌管制之交岔路口闖紅燈者，
    ，處新臺幣（下同）1,800 元以上5,400 元以下罰鍰，道路
    交通管理處罰條例第53條第1 項定有明文。經查：異議人確
    確有於96年2 月8 日11時許，駕駛車號9N-4830 號自小客車
    ，行經台東縣台九線大武段435K交岔路口時闖越紅燈，經台
    東縣警察局大武分局新化派出所員警丁家輝等人，當場舉發
    違規，並填製東警交字第T00000000 號違反道路交通管理事
    件通知單，並移送原處分機關。嗣經原處分機關依道路交通
    管理處罰條例第53條第1 項、第63條第1 項第3 款規定，就
    異議人之上開駕車闖紅燈行為，裁處異罰鍰5,400 元及記違
    規點數3 點等情，業經證人即時任台東縣警察局大武分局新
    化派出所員警丁家輝於本院調查時證述明確，異議人就其闖
    越紅燈一節亦未爭執，並有舉發違反道路交通管理事件通知
    單、違反道路交通管理事件裁決書附卷可稽，據上，異議人
    確有前述交通違規之情事，至為明灼，本件裁決書認定受處
    分人有駕車行經有燈光號誌管制之交岔路口闖紅燈之舉發違
    規事實，即無違誤。
四、又受處分人以原處分違反行政法上之比例原則等語置辯。按
    行政行為應依下列原則為之：1 、採取之方法應有助於目的
    之達成。2 、有多種同樣能達成目的之方法時，應選擇對人
    民權益損害最少者。3 、採取之方法所造成之損害不得與欲
    達成目的之利益顯失均衡，行政程序法第7 條定有明文，此
    即為行政法之比例原則，一般皆以此原則充當內在界限，就
    行政處分而言，亦需就具體個案，衡量其方法與目的間是否
    均衡。再觀違反道路交通管理事件統一裁罰基準及處理細則
    第43條第1 項、第44條第1 項規定，違反道路交通管理事件
    之裁決，應參酌舉發違規事實、違反情節、稽查人員處理意
    見及被處分人之陳述，依基準表裁處，不得枉縱或偏頗。違
    反道路交通管理事件行為人，未依規定自動繳納罰鍰，或未
    依規定到案聽候裁決，處罰機關應於舉發違反道路交通管理
    事件通知單送達2 個月內依基準表逕行裁決之。經查，本件
    受處分人行經有燈光號誌管制之交岔路口闖紅燈，依道路交
    通管理處罰條例第53條第1 項規定，本即得處汽車駕駛人新
    臺幣1,800 元以上5,400 元以下罰鍰。另依違反道路交通管
    理事件統一裁罰基準表就違反道路交通管理處罰條例第53條
    第1 項部分規定，受處分人於期限內繳納或到案聽候裁決者
    ，及逾越應到案期限30日以內、60日以內、60日以上未繳納
    罰款，而由裁罰機關逕行裁決處罰者，其統一裁罰基準規定
    即分別為新臺幣2,700 及3,600 、4,500 、5,400 元。本件
    異議人於上開事發當時已親自簽收該舉發通單，本可不待裁
    決，自行依舉發通知單上記載之繳款方式繳納罰款結案，異
    議人捨此不為，亦未於通知單上所載之應到案期限內至應到
    案處所聽候裁決，致遭原處分機關以其逾越應到案期限60日
    以上，而依違反上開道路交通管理事件統一裁罰標準表規定
    ，裁處最高罰鍰，原處分機關裁決並無違法，甚為明確。
五、綜上所述，足認本件異議人確有駕車行經有燈光號誌管制之
    交岔路口闖紅燈之違規事實，其上開辯稱，並無足取。從而
    ，原處分機關依道路交通管理處罰條例第53條第1 項、第63
    條第1 項第3 款及違反道路交通管理事件統一裁罰基準表之
    規定，裁處異議人罰鍰5,400 元，並記違規點數3 點，並無
    違誤，本件異議為無理由，應予駁回。
據上論斷，應依道路交通管理處罰條例第87條第2 項，道路交通
案件處理辦法第19條規定，裁定如主文。
中　　華　　民　　國　　96　　年　　11　　月　　30　　日
                  刑事第十二庭  法　官  張  震
以上正本證明與原本無異。
如不服本裁定應於送達後5日內向本院提出抗告狀。
中　　華　　民　　國　　96　　年　　11　　月　　30　　日
                                書記官  林佳慧
